---
title: "KIKO"
output:
  word_document: default
  pdf_document: default
---

```{r setup, include=FALSE}
knitr::opts_chunk$set(echo = TRUE)
```

##Títulos Opcionales


De Compra en Efectivo, Europeos, con Rendimiento Limitado, con Porcentaje Retornable de Prima de Emisión, Referidos al SPDR Dow Jones Industrial Average ETF Trust  (DIA *).
Estos Títulos Opcionales tienen un porcentaje retornable de Prima de Emisión del 100.0000% en la Fecha de Vencimiento, es decir, tienen una pérdida máxima del 0.0000% de la Prima Pagada. 

##A. Datos Generales

Bla,bla,bla,bla:

```{r inputs, include = FALSE}
setwd('C:\\Users\\MB54647\\Documents\\Fernando\\R_scripts\\Call')
source('utils.R')
reset()
add_opts(0,0,1,0)
add_opts(1,1,0,0)
add_opts(1.1,-1,0,0)
add_opts(1,-1,0,0,0)#put
add_opts(.8,1,0,0,0)#put
add_opts(.8,0,-.4,0,0)#put
add_opts(.8,1,0,0,0)#put

restructurar()
texto_pago()

```

```{r table, echo=FALSE}
restructurados$tabla%>%knitr::kable()

```

Bla,bla,bla,bla.

## Derechos de Ejercicio

```{r ejercicio, echo=FALSE}

print(textos[1:(length(textos)-1)])

```

## Gráfico

```{r grafico, echo=FALSE}
tabla_grafico()

```

## Tabulado

```{r tabulado, echo=FALSE}
df_pagos%>%knitr::kable()

```